#### Rosivan Rosa de Assis

Endereço: Rua Padre Feijó, nº 35, Bairro Centro, Porteirinha – MG. Dados: 41 anos. Brasileira. Casado, 2 filhos. CNH "B".

Natural de Paracatu - MG
Celular: (38) 99839-3320
E-mail: rosivanassis@gmail.com

### **Objetivo:**

Desejo atuar na área Fiscal/Tributaria, Administrativa Financeira e Controladoria.

#### Resumo

Tenho uma larga experiência em empresas de grande e pequeno porte nas áreas administrativa, financeira e controladoria fiscal com atuação responsável, alinhado ao planejamento do negócio e focado em resultados. Conhecimentos nas rotinas fiscais e administrativas em Mineração e Agronegócios (recebimento fiscal, fiscal, custos, contabilidade, financeiro, ativo imobilizado). Experiência nas rotinas de expedição, e faturamento e inventario e apoio e estudo para solicitações de benefícios fiscais para redução e custos das empresas. Conhecimento dos sistemas BAAN IV, SAP R/3, RM ERP e Datasul.

### Formação Acadêmica / Escolaridade:

1994 a 1996 – Curso Técnico em Contabilidade - Escola Estadual Dr. Virgilio de Melo Franco (Paracatu-MG).

2000 a 2001 – Curso Técnico em Informática – Escola Objetivo (Parcatu-MG).

2003 a 2006 – Administração de Empresas – Faculdade Tecsoma (Paracatu-MG).

## Experiência Profissional:

## Mineração Riacho dos Machados Ltda.

Cargo: Supervisor Tributário, Período: 2018 atual

## Principais Atividades:

- Conciliações contábeis e fiscais;
- Gestão da área de recebimento fiscal e fiscal garantindo a correta escrituração, apropriação, contabilização e recolhimento dos impostos;
- Conferência dos livros fiscais de entradas e saídas, apuração do livro de ICMS E IPI e outros;
- Conferencia dos créditos de PIS/COFINS;
- Emissão de notas fiscais de importação, exportação e transferências de credito de icms;
- Conciliação de balancete, e lançamentos contábeis;
- Controle de lançamentos de Ativo Imobilizado Crédito Ciap;
- Compensação de impostos diretos e indiretos;
- Conciliação de relatórios e transmissão do Sped Fiscal, DAPI, Sped Contribuições, Reinf, DCTF, DACON, DIRF, DITR, VAF-DAMEF, CFEM e outros;
- Fechamento e conciliação dos impostos municipais, estaduais, federais;
- Calculo de impostos sobre serviços de Invoices importação;
- Controles de certidões junto aos órgãos municipais, estaduais e federais e outros controles da área fiscal;
- Acompanhamento de fiscalizações, auditorias internas e externas;
- Estudos e solicitações de benefícios fiscais e controle dos seus vencimentos e KPI de controles de processos.

# Geneze Sementes S/A.

Cargo: Analista Fiscal Sênior, Período: 2016 a 2018.

### Principais Atividades:

- Conciliações contábeis e fiscais;
- Gestão da área de recebimento fiscal e fiscal garantindo a correta escrituração, apropriação, contabilização e recolhimento dos impostos;
- Conferência dos livros fiscais de entradas e saídas, apuração do livro de ICMS E IPI e outros;
- Emissão de notas fiscais;
- Conciliação de balancete, e lançamentos contábeis;
- Controle de lançamentos de Ativo Imobilizado Crédito Ciap;
- Compensação de impostos diretos e indiretos;
- Conciliação de relatórios e transmissão do Sped Fiscal, DAPI, Sped Contribuições, DCTF, DACON, DIRF e DITR;
- Fechamento e conciliação dos impostos municipais, estaduais e federais;
- Controles de certidões junto aos órgãos municipais, estaduais e federais e outros controles da área fiscal;
- Acompanhamento de fiscalizações, auditorias internas e externas;

### Jacobina Mineração e Comercio Ltda. (Yamana Gold)

Cargo: Analista Fiscal, Período: 2013 a 2016.

## Principais Atividades:

- Supervisão da Área Fiscal e responsável por 6 funcionários do setor;
- Conciliações contábeis e fiscais;
- Gestão da área de recebimento fiscal e fiscal (média de 3 mil notas fiscais por mês) garantindo a correta escrituração, apropriação, contabilização e recolhimento dos impostos;
- Gestão da área de faturamento de notas fiscais eletrônicas diversas (exportação, importação, vendas e outras saídas);
- Conferência dos livros fiscais de entradas e saídas, apuração do livro de ICMS E IPI e outros;
- Controle e lançamentos de Ativo Imobilizado Crédito Ciap;
- Compensação de impostos diretos e indiretos;
- Conciliação de relatórios e transmissão do Sped Fiscal;
- Fechamento mensal de impostos municipais, estaduais e federais;
- Controles de certidões junto aos órgãos municipais, estaduais e federais e outros controles da área fiscal;
- Acompanhamento de fiscalizações, auditorias internas e externas;
- Participação em projetos para redução de custos através de aproveitamentos de créditos;
- Estudos e solicitações de benefícios fiscais e controle dos seus vencimentos e KPI de controles de processos;
- Organização e acompanhamento do Inventário Anual da empresa;

## LFG Agronegócios - Fazenda Chimarrão

Cargo: Coordenador Administrativo Financeiro, Período: 2009 a 2013.

#### Principais Atividades:

- Controle e acompanhamento da elaboração do orçamento anual da empresa, controle da apuração dos custos:
- Acompanhamento do fechamento dos balancetes de verificação da empresa, controle fiscais municipais, estaduais e federais;
- Responsável pela coordenação da parte fiscal da empresa tais como: Conferência dos livros fiscais de entradas e saídas, apuração do livro de ICMS e IPI fechamento mensal de impostos municipais, estaduais e federais, Controles de certidões junto aos órgãos municipais, estaduais e federais;
- Supervisão de equipe e processos de compra, preparação de relatórios, controle de estoque, aprovação de compras;
- Conciliações bancárias, pagamentos de duplicatas e outros no sistema Gerenciador Financeiro (Banco do Brasil), baixas de documentos pagos no sistema Corpore RM ERP, geração de fluxo de pagamento, acompanhamento de negociações financeiras;
- Acompanhamento de contratação de funcionários junto ao RH.

## Yamana Gold (Serra da Borda Mineração e Maracá Mineração e Comercio)

Cargo: Analista de Controladoria Período: 2008 a 2009

#### Atividades desenvolvidas:

- Responsável pelas conciliações contábeis e fiscais, controle e lançamentos de Ativo Imobilizado, entradas de notas fiscais no sistema Datasul, emissão de notas fiscais eletrônicas diversas (exportação, importação, vendas e outras saídas);
- Conferência dos livros fiscais de entradas e saídas, apuração do livro de ICMS E IPI fechamento mensal de impostos municipais, estaduais e federais, conciliação e transmissão das DCTF, DACON, DIRF e etc.;
- Controles de certidões junto aos órgãos municipais, estaduais e federais.

# Prometálica Mineração Ltda.

Cargo: Analista Contábil, Período: 2007 a 2008.

## Atividades desenvolvidas:

- Conciliações contábeis e fiscais no sistema Corpore RM ERP, entradas de notas fiscais no sistema Corpore RM ERP, emissão de notas fiscais diversas (exportação, importação, vendas e outras saídas);
- Fechamento mensal de impostos municipais, estaduais e federais controles de certidões junto aos órgãos municipais, estaduais e federais;
- Conferência e correções de livros fiscais de entrada e saída;
- Conciliações bancárias, pagamentos de duplicatas e outros no sistema Gerenciador Financeiro, baixas de documentos pagos no sistema Corpore RM ERP, geração de fluxo de pagamento.

### Conservo Serviços (Empresa Terceirizada Votorantim Metais - Morro Agudo)

Cargo: Técnico Administrativo, Período: 2002 a 2007.

### Atividades desenvolvidas:

- Analise e aplicação das leis fiscais, movimentações de notas fiscais no recebimento lógico e fiscal no sistema R3/SAP (Contas a pagar);

- Emissão de notas fiscais de entrada (importação), saída (exportação), faturamento no sistema SAP emissão e conferência de livros fiscais, impostos diretos e indiretos;
- Conhecimento do sistema PW-SATI, contabilizações e conciliações em geral, informativos periódicos e arrecadações da área fiscal junto ao Município, Estado e União acompanhamento de emissão de certidões alvarás, atendimentos ao cliente, controle de arquivo morto, conhecimento do sistema de pesagens de caminhões e cargas em Balança eletrônica.

#### **Outros cursos:**

- DCTFWEB: Ministrado pela Cenofisco Belo Horizonte, carga horaria 8 horas.
- Formação de Analista Fiscal Ministrado pela Helara Consultoria e Treinamentos (Conteúdo Retenções na fonte de PIS/COFINS/CSLL/IRPJ, INSS, ISS, ICMS) carga horaria 32 horas.
- Treinamento Sped Fiscal carga horária 16 horas.
- Conhecimento de padrões NOSA, ISO 14000, 9001, 18000, 5S e 7S e demais programas de HSMQ.

### Informática:

- Pacote Office básico e avançado – Ada Informática - (Paracatu – MG)

### Referencias comercial/pessoal:

Cristiano Oliveira Carvalho - Contador - (34) 99954-7799

Eudo de Jesus O. Souza – Gestão de Desempenho/Custos – Nexa Resoucers – (38) 99936-7681

Paulo Vinicius Silva Porto – Gerente Administrativo – Ludin Mining – (62) 98332-1630

Tatiane Braga – Coordenadora Fiscal – Geneze Sementes – (38) 99727-6238